臺灣高等法院刑事判決
110年度上訴字第1214號
上  訴  人  
即  被  告  陳龍慶
選任辯護人  董子祺律師(法律扶助律師)

上列上訴人因違反槍砲彈藥刀械管制條例案件，不服臺灣宜蘭地
方法院109年度重訴字第7號，中華民國110年3月4日第一審判決
（起訴案號：臺灣宜蘭地方檢察署109年度偵字第6277號），提
起上訴，本院判決如下：
    主  文
上訴駁回。               
    事實及理由
一、經本院審理結果，認第一審以上訴人即被告陳龍慶犯修正前
    槍砲彈藥刀械管制條例第8條第1項之未經許可製造可發射子
    彈具有殺傷力之槍枝罪，判處有期徒刑2年6月，併科罰金新
    臺幣（下同）6萬元，罰金如易服勞役，以1千折算1日，並
    就扣案仿手槍之非制式槍枝1枝依刑法第38條第1項之規定，
    宣告沒收，認事用法、量刑及沒收均無不當，應予維持，並
    引用第一審判決書記載之事實、證據及理由（如附件）。
二、被告上訴意旨略以：原審判決以組裝行為即等同於製造，顯
    然組裝行為與製造行為具有相同的非難性、可歸責性及可責
    難性，但在槍砲彈藥刀械管制條例第18條第4 項，針對製造
    部分，可以供出來源去向進行減刑，今日被告購買零件卻無
    法依同樣法規減刑，亦非槍砲彈藥刀械管制條例第18條第4 
    項所提供行為人減刑之立法目的，請依該條項減刑云云。
三、經查：
㈠、辯護人雖為被告辯稱：被告購買本案槍枝零件之後進行組裝
    ，並沒有為另外磨切貫通等複雜之加工行為，僅是簡單組合
    ，應屬持有而非製造。惟按槍砲彈藥刀械管制條例所謂製造
    ，包括創製（初製）、改造、組合、混合、合成等行為在內
    ，不以從無至有為必要，無論係將槍枝材料組合、加工改變
    原有性能、屬性，使成可發射子彈具有殺傷力之槍枝、可供
    適用槍枝擊發具有殺傷力之子彈俱是，修理損壞之零件或改
    造一概歸屬製造行為（最高法院86年度台上字第7558號、92
    年度台上字第924號、97年度台上字第4618、4857號、98年
    度台上字第6334號、100年度台上字第156號判決意旨參照）
    。查被告購得槍枝槍管、槍機、滑套、握把、彈匣等槍砲主
    要組成零件後，再自行加以組裝成可發射子彈具有殺傷力之
    槍枝，自屬製造槍枝之行為。故原審將檢察官所起訴之法條
    （即未經許可持有可發射子彈具有殺傷力之槍枝罪）依刑事
    訴訟法第300條規定變更為修正前槍砲彈藥刀械管制條例第8
    條第1項之未經許可製造可發射子彈具有殺傷力之槍枝罪，
    並予以審理判決，於法並無不合。
㈡、被告及辯護人另主張本案得依槍砲彈藥刀械管條例第18條第4
    項規定減輕被告刑責云云。惟按犯本條例之罪，於偵查或審
    判中自白，並供述全部槍砲、彈藥、刀械之來源及去向，因
    而查獲或因而防止重大危害治安事件之發生者，減輕或免除
    其刑，槍砲彈藥刀械管制條例第18條第4項前段定有明文，
    此係指其自白必須於偵查或審判中為之，並供述全部槍械、
    彈藥之來源及去向，因而查獲或因而防止重大危害治安事件
    之發生者，始能減輕或免除其刑。其中，所謂「來源」，係
    指被告原持有供己犯同條例之罪之全部槍砲、彈藥、刀械源
    自何人；而「去向」，則指已將槍砲、彈藥、刀械移轉予他
    人持有之情形，不包括仍為自己持有之情形在內（最高法院
    106年度台上字第1170號、102年度台上字第643號判決意旨
    參照）。被告雖於本案自白犯行，然觀諸卷內資料，被告被
    查獲之槍枝既係其自行購置材料、工具而自行組裝製造，且
    無製造後轉讓他人之情事，顯無因被告之自白及供述而查獲
    上、下手等相關涉案者，當無槍砲彈藥刀械管制條例第18條
    第4項所規定「因而查獲或因而防止重大危害治安事件之發
    生」可言，自無從依該條項規定減輕或免除其刑。
㈢、綜上所述，被告上訴猶執前詞指摘原判決不當，其上訴為無
    無理由，應予駁回　　　　
據上論斷，應依刑事訴訟法第373條、第368條，判決如主文。
本案經檢察官孫源志提起公訴，檢察官曾鳳鈴到庭執行職務。

中　　華　　民　　國　　110 　年　　5 　　月　　25　　日
     　　　　　　 刑事第十六庭  審判長法　官  葉騰瑞
                                      法　官  古瑞君
                                      法　官  廖紋妤
以上正本證明與原本無異。
如不服本判決，應於收受送達後20日內向本院提出上訴書狀，其
未敘述上訴之理由者並得於提起上訴後20日內向本院補提理由書
（均須按他造當事人之人數附繕本）「切勿逕送上級法院」。
                                      書記官  江珮菱
中　　華　　民　　國　　110 　年　　5 　　月　　25　　日